最高法院刑事判決　　　　　　　　　　　　　　　九十三年度台上字第五六八二號
　　上　訴　人　甲○○原名呂.
　　選任辯護人　陳為祥律師
右上訴人因偽造文書案件，不服台灣高等法院中華民國九十三年八月二十六日第二審
判決（九十三年度上訴字第一七一四號，起訴案號：台灣台北地方法院檢察署九十一
年度偵字第七七八號），提起上訴，本院判決如左：
    主  文
上訴駁回。
    理  由
按刑事訴訟法第三百七十七條規定，上訴於第三審法院，非以判決違背法令為理由，
不得為之。是提起第三審上訴，應以原判決違背法令為理由，係屬法定要件。如果上
訴理由狀並未依據卷內訴訟資料，具體指摘原判決不適用何種法則或如何適用不當，
或所指摘原判決違法情事，顯與法律規定得為第三審上訴理由之違法情形，不相適合
時，均應認其上訴為違背法律上之程式，予以駁回。本件原判決維持第一審依牽連犯
關係，從一重論處上訴人甲○○連續行使變造公文書，足以生損害於公眾及他人罪刑
之判決，駁回其在第二審之上訴，已詳認定犯罪事實之依據及憑以認定之理由，並
對上訴人否認犯罪之辯詞，如何不足採信，亦已依據卷內資料予以指駁及說明，從形
式上觀察，原判決並無違背法令情形。上訴意旨謂：系爭支出傳票均為影本，上訴人
一再否認其形式與內容之真正；上訴人任職告訴人中興商業銀行股份有限公司期間，
有關預領裁判等費之作業程序，係由催收業務承辦人製作傳票，呈主管人員判准後，
轉交出納撥款，因催收業務承辦人有數人，製作傳票與領款者可能非同一人，出納撥
款時，須由實際領款人在簽收簿簽收，是縱系爭支出傳票影本有上訴人蓋章，亦不表
示其款項確撥交上訴人；又告訴人提出之支出傳票有兩種，一為現金支出傳票，一為
轉帳支出傳票，若為轉帳支出傳票，則以轉入特定請款人戶頭或簽發台灣銀行支票方
式出帳，苟簽發台灣銀行支票，均指定特定法院為受款人，上訴人即無侵占之可能，
而上訴人確實未收受轉帳支出傳票上之款項。再原判決附表一編號１、５、１０、、
、等項法院文書，上訴人並未加以變造，亦未經鑑定證明有變造之事實。況「法
院自行收納款項統一收據」正本，係交會計人員保管，上訴人要無予以影印變造之機
會，原判決仍維持第一審論處上訴人罪刑之判決，洵有未洽等語，係就原審已詳為調
查論斷與說明之事項，再事爭執，殊非適法之第三審上訴理由。次按，刑事訴訟法第
三百七十九條第十款所謂應調查之證據，係指與待證事實有重要關係，在客觀上認為
有調查之必要者而言。本件事證已臻明確，且於原判決理由一說明其認定之所憑，原
審未命告訴人另提支出傳票正本、帳簿、稽核報告等文件，及傳訊該行會計、出納人
員，不為無益之調查，依上說明，即不得再指為調查未盡。此外，上訴人徒憑己意，
對原審職權之適法行使及原判決理由已說明之事項，任意爭辯，顯與法定上訴第三審
之形式要件不符，其行使變造公文書部分之上訴違背法律上之程式，應予駁回。又裁
判上一罪案件之一部分，得提起第三審上訴者，其不得上訴第三審部分，依審判不可
分原則，第三審法院亦應併予審判，但以得上訴部分之上訴合法為前提。本件得上訴
之行使變造公文書部分，其上訴為不合法，本院由程序上予以駁回，對於業務侵占（
刑法第三百三十六條第二項）部分，自無從適用審判不可分原則，併為實體上審判，
此部分既屬刑事訴訟法第三百七十六條第三款之案件，不得上訴於第三審法院，其上
訴不合法，應併予駁回。
據上論結，應依刑事訴訟法第三百九十五條前段，判決如主文。
中　　　華　　　民　　　國　　九十三　　年　　　十　　　月　　二十八　　日
                              最高法院刑事第五庭
                                  審判長法官  謝　家　鶴
                                        法官  洪　文　章
                                        法官  花　滿　堂
                                        法官  陳　世　淙
                                        法官  洪　佳　濱
      右正本證明與原本無異
                                              書  記  官
中　　　華　　　民　　　國　　九十三　　年　　 十一 　　月　　　十　　　日
                                                                       Ｒ
